臺灣基隆地方法院刑事判決　　　　　　　 94年度訴字第498號
公　訴　人　臺灣基隆地方法院檢察署檢察官
被　　　告　戊○○
指定辯護人　本院公設辯護人乙○○
上列被告因毒品危害防制條例案件，經檢察官提起公訴（94年度
偵字第1026號），本院判決如下：
    主  文
戊○○幫助施用第一級毒品，累犯，處有期徒刑柒月。
    理  由
一、犯罪事實
（一）戊○○前於民國（下同）91年間，因違反毒品危害防制條
      例案件，經本院以91年度易字第211號判決判處有期徒刑4
      月，於92年8月15日執行完畢（為累犯）。
（二）戊○○明知海洛因為毒品危害防制條例第2 條第2項第1款
      所規定之第1 級毒品，不得持有、施用，亦明知其同學之
      妹妹丁○○染有施用海洛因惡習，被其母禁足在家，無法
      外出購毒，竟基於幫助丁○○施用第1 級毒品海洛因之犯
      意，於93年9 月21日，丁○○在其基隆市○○路249巷187
      號 9樓住處，以其所使用門號0000000000行動電話撥打戊○○位於台北縣瑞芳鎮○○路 273號住處00000000號市內
      電話，委託戊○○代為購買海洛因，並約定戊○○先至丁○○住處 9樓樓梯間，丁○○則以和服之腰帶，串聯一雙
      長統襪，並將新台幣（下同）1000元放入襪子內，由住處
      房間窗戶以拋繩之方式，將1000元拋丟至戊○○等侯之樓
      梯間，戊○○取得1000元後，即至台北縣瑞芳鎮四腳亭附
      近之「ＯＫ便利商店」門口，代為向綽號「阿生」或「阿
      賢」不詳姓名之成年男子購得第 1級毒品海洛因，再持海
      洛因返回丁○○住處 9樓樓梯間，以同樣方式，將海洛因
      放入襪子內，拋丟回丁○○房間，而以此方式幫助丁○○
      取得第 1級毒品海洛因，以供丁○○自行吸食之用（丁○○所涉施用毒品罪部分，另移送臺灣基隆地方法院檢察署
      偵辦）。嗣於93年9月22日凌晨1時20分許，丁○○因施用
      毒品案件遭警查獲，經警循始發覺上情。
二、認定事實所依據之證據及理由：
（一）被告自白：被告於本院審理中自白其於前述時、地幫助丁○○施用第1 級毒品之犯行事實，其任意自白核與下列事
      證相符，應堪採為證據。
（二）人證：
  １、證人丁○○於警詢、偵查及本院審理時均證述：被告受其
      委託代購海洛因之事實（附於偵查卷第13─15頁、32、33
      頁、本院94年8月9日審判筆錄）。
  ２、證人丙○○於警詢時稱：發現丁○○施打海洛因後即報警
      ，警方在其住處2 樓露台尋獲丁○○丟棄之施毒器具，伊
      去調閱社區監視器錄影帶，看到被告當天有進出其住處大
      廳，遂至被告家中詢問被告，被告當場自承有販售1000元
      之海洛因給丁○○（見本院卷內），於本院審理時稱：93
      年 9月21日晚間，發現丁○○有施用毒品，之後就找到以
      和服之腰帶，串聯一雙長統襪做成之拋繩，再查看住處大
      廳之監視錄影帶，即看到被告於當天有進出之情形，因此
      認為本次丁○○之毒品是從被告處取得（見本院94年8 月
      9日審判筆錄）。
  ３、證人陳永豐、廖志華於本院審理時證稱：丁○○被丙○○
      帶到派出所後，自述向被告取得毒品之過程，丙○○並將
      丁○○自製之拋繩帶到派出所，之後渠等去丁○○住處大
      樓有查到丁○○使用過的海洛因殘渣袋及沾有血跡之衛生
      紙，另外被告之警詢筆錄是在被告自由意識下，被告所述
      ，渠等再紀錄下來（見本院94年8月9日審判筆錄）。
（三）書證
      0000000000號行動電話通聯紀錄、本院94年7 月22日當庭
      勘驗警詢錄音帶之勘驗筆錄。
三、論罪及科刑之理由：
（一）核被告所為，係犯毒品危害防制條例第10條第1 項、刑法
      第30條第1項之幫助施用第1級毒品罪。公訴人認被告係犯
      同條例第4 條第1項之販賣第1級毒品罪部分，雖有未洽，
      惟交付毒品供丁○○施用之社會基本事實相同，自應變更
      起訴法條。被告再將海洛因毒品交付與丁○○前持有毒品
      之犯行，為幫助施用毒品質之犯行所吸收，不另論罪。
（二）又被告前因違反毒品危害防制條例案件，經本院以91年度
      易字第211號判決判處有期徒刑4 月，於92年8月15日執行
      完畢，此有台灣高等法院被告全國前案紀錄表一件在卷可
      按，其於五年內再犯有期徒刑以上之本罪，係屬累犯，應
      依法加重其刑。
（三）爰審酌被告有毒品前科，素行不良，又非法幫助他人施用
      毒品，戕害他人身體，惟其幫助之次數不多，情節尚非嚴
      重等一切情狀，量處如主文所示之刑。
（四）公訴意旨另以被告基於意圖營利之概括犯意，自93年 8月
      間起至同年9月間止，以一包1000元價格出售第1級毒品海
      洛因予丁○○施用，因認被告涉犯毒品危害防制條例第 4
      條第1項販賣第1級毒品罪嫌等語。公訴人認被告涉有此部
      分販賣第 1級毒品海洛因犯行，無非係以證人丁○○於偵
      查中證稱：海洛因都是跟被告拿的，自93年8、9月間開始
      ，最後一次同年 9月間，約5、6次，每次都是拿錢給被告
      ，就拿到毒品（見偵查卷第32、33頁）等語資為論據。訊
      據被告堅決否認有何販賣海洛因犯行，辯稱：只有受託購
      買本件海洛因1 次等語（即前述有罪部分）。經查：證人
      丁○○於警詢時先稱：我跟被告總共買 1次，1000元（見
      偵查卷第14頁）；惟於偵查中卻稱：向被告拿過海洛因 5
      、 6次（見偵查卷第32頁）；於本院審理時則稱：前後向
      被告有拿到過幾次毒品，有時是給錢後，馬上拿到毒品，
      有時要隔一段時間才拿得到毒品（見本院94年8月9日審判
      筆錄），證人對於向被告購買毒品之次數，前後不一，又
      有關購買毒品之細節亦含糊不清，其證言顯不足採。又縱
      認證人所言屬實，亦無法證明被告有營利之意圖，此外，
      復無其他必要或補強證據足資證明被告犯罪，是被告此部
      分之犯行不能證明，惟因公訴意旨認此部分與前開起訴論
      罪部分，有裁判上一罪關係，爰不另為無罪之諭知。
據上論斷，應依刑事訴訟法第299條第 1項前段、第300條，毒品
危害防制條例第10條第1項、第11條第2項，刑法第11條前段、第
第47條、第30條，判決如主文。
本案經檢察官甲○○庭執行職務。
中　　華　　民　　國　　94　　年　　10　　月　　18　　日
                  刑事第二庭審判長法  官    王福康
                                  法  官    王慧惠
                                  法  官    齊  潔
以上正本證明與原本無異。
對於本件判決如有不服，應於收受送達後10日內，向本院提出上
訴書狀，上訴於臺灣高等法院，並按他造當事人之人數附具繕本
。
中　　華　　民　　國　　94　　年　　10　　月　　18　　日
                                  書記官    潘端典
附錄論罪法條：
毒品危害防制條例第10條第1項：
施用第一級毒品者，處 6 月以上 5 年以下有期徒刑。
